【裁判字號】    89,易,558
【裁判日期】    890420
【裁判案由】    竊盜
【裁判全文】
臺灣臺北地方法院刑事判決                          八十九年度易字第五五八號
    公  訴  人  臺灣臺北地方法院檢察署檢察官
    被      告  乙○○
右列被告因竊盜案件，經檢察官提起公訴（八十八年度偵字第二六八五三號），本院
判決如左：
    主  文
乙○○竊盜，累犯，處拘役參拾日。
    事  實
一、乙○○於民國八十六年八月二十七日因竊盜案件，經台灣高等法院判處有期徒刑
    三月確定，八十七年一月八日執行完畢，猶不知悔悟，於八十八年十二月八日晚
    間八時許，在台北市○○○路○段二八六號一樓甲○○經營之觀岩藝品店內，因
    不慎將陳列在櫃子上價值新台幣（下同）二萬五千元之天然水晶雕刻佛像底座及
    手臂部分損壞，為恐遭索賠，竟意圖為自己不法之所有，趁甲○○不注意之際，
    徒手竊取該佛像，得手後，放置於其上衣口袋內藏匿。嗣甲○○發現該佛像不見
    衝出去，於距離該店約十餘公尺處追到乙○○，並從其上衣口袋內取出該佛像，
    適有台北市政府警察局松山分局員警於該處巡邏始悉上情。
二、案經台北市政府警察局松山分局報請台灣台北地方法院檢察署檢察官偵查起訴。
    理  由
一、訊據被告乙○○坦承於前開時地趁甲○○未注意之際將天然水晶雕刻佛像攜出店
    外，並放置於其上衣口袋藏匿，核與證人甲○○於警訊及本院審理中證述被竊情
    節相符，並有贓物認領保管收據一紙附卷可稽。被告雖辯稱因為將佛像損壞，怕
    店主索賠，所以拿走欲離去丟掉云云，惟查，證人甲○○於本院審理中固證稱從
    被告口袋拿出水晶佛像時底座不見，手臂部分有缺角等語，足認被告辯稱將佛像
    損壞一詞尚非虛妄，然而，被告將佛像損壞時未與店主洽談賠償事宜，反而趁店
    主不注意之際將佛像拿走據為己有，顯有為自己不法所有之意圖及竊盜犯意，被
    告所辯顯為卸責之詞，尚非可採，事證明確，被告犯行堪予證定。
二、核被告乙○○所為，係犯刑法第二百二十條第一項之竊盜罪。被告於八十六年八
    月二十七日因竊盜案件，經台灣高等法院判處有期徒刑三月確定，八十七年一月
    八日執行完畢，有台灣高等法院檢察署刑案紀錄簡覆表一份附卷可按，其於五年
    之內再犯本件有期徒刑以上之罪，為累犯，應依刑法第四十七條規定加重其刑。
    爰審酌被告犯罪之動機、目的、手段、所生之危害、竊取之物品價值二萬五千元
    、犯罪後未與被害人達成和解等一切情狀，爰量處如主文所示，以示懲儆。
據上論斷，應依刑事訴訟法第二百九十九條第一項前段，刑法第三百二十條第一項、
第四十七條，罰金罰鍰提高標準條例第一條前段，判決如主文。
本案經檢察官陳進德到庭執行職務
中    華    民    國      八十九    年      四      月      二十        日
                                      臺灣臺北地方法院刑事第八庭
          法  官  鄭  佾  瑩
右正本證明與原本無異。
如不服本判決應於送達後十日內向本院提出上訴狀。
                                          書記官  馬  中  武
中    華    民    國      八十九    年      四        月    二十八      日
附錄本案論罪科刑法條全文
刑法第三百二十條第一項：
意圖為自己或第三人不法之所有，而竊取他人之動產者為竊盜罪，處五年以下有期徒
刑、拘役或五百以下罰金。
意圖為自己或第三人不法利益，而竊佔他人之不動產者，依前項之規定處斷。
前二項之未遂犯罰之。


司法院資訊處製作；財團法人民間司法改革基金會備份。
